臺灣高雄地方法院刑事判決　　　　　　　　　　　　九十三年度易字第一五五號
　　公　訴　人　臺灣高雄地方法院檢察署檢察官
　　被　　　告　壬○○○
右列被告因竊盜案件，經檢察官提起公訴（九十三年度偵字第一八六九六號），嗣因
被告就被訴事實為有罪之陳述，本院並聽取當事人之意見後，改依簡式審判程序進行
，判決如左：
    主  文
壬○○○連續竊盜，累犯，處有期徒刑壹年貳月，並應於刑之執行前，令入勞動場所
強制工作年。
    事  實
一、壬○○○犯有多次竊盜前科：(1)曾於民國六十四年間經本院以六十四年度易字第
    五五五八號判決判處有期徒刑三月確定在案；(2)於民國六十七年十一月十七日，
    經本院以六十七年度易字第二九三七號判決判處罰金一千元，於六十八年二月七
    日繳清罰金執行完畢；(3)於七十一年十二月二十九日，經本院以七十一年度易字
    第四三二七號判處罰金一千五百元，於七十二年二月七日繳清罰金執行完畢；(4)
於七十九年九月十八日，經本院以七十九年度易字第三一四九號判決判處有期徒
    刑三月，因未上訴而確定；(5)於八十三年六月十七日，經本院以八十三年度易字
    第二二二０號判處有期徒刑五月，因未上訴而確定；(6)於八十三年間，經台灣屏
    東地方法院判處有期徒刑十月確定在案；(7)又於八十三年間，再經台灣屏東地方
    法院判處有期徒刑七月確定在案；(8)於八十七年三月二十三日，經本院以八十七
    年度易字第一五五七號判決判處有期徒刑六月，因未上訴而確定；(9)再於九十一
    年五月十四日，經臺灣臺南地方法院以九十一年度易字第四七七號判決判處有期
    徒刑六月，並於九十一年六月六日因未上訴而確定，並於九十一年七月十六日易
    科罰金執行完畢（構成累犯），嗣於九十一年七月十七日起，付保護管束令強制
    工作一年，至九十二年七月十六日保護管束期滿，為有犯罪之習慣。
二、壬○○○猶不知悔改，竟基於意圖為自己不法所有之竊盜概括犯意，連續於附表
    所示之時、地徒手竊取財物共七次。嗣於九十三年九月二十七日上午六時三十分
    許，壬○○○行經高雄市前金區○○○路與仁德街口時，遭庚○○指認報警逮捕
    而查獲上情，並扣得現金新臺幣（下同）共計二萬五千七百元。
三、案經丙○○、甲○○、庚○○、乙○○訴由高雄市政府警察局新興分局報告臺灣
    高雄地方法院檢察署檢察官偵查起訴。
    理  由
壹、程序方面：
    按本件被告壬○○○所犯係死刑、無期徒刑、最輕本刑為三年以上有期徒刑以外
    之罪，其於準備程序就前揭被訴事實為有罪之陳述，經受命法官告知簡式審判程
    序之旨，並聽取其與公訴人之意見後，本院認無不得或不宜改依簡式審判程序進
    行之處，爰依刑事訴訟法第二百七十三條之一第一項、第二百八十四條之一，裁
    定本件由受命法官獨任進行簡式審判程序，合先敘明。
貳、實體方面：
一、右揭犯罪事實業據被告壬○○○於本院審理中坦承不諱，核與證人己○○○、戊○○○、丁○○；告訴人丙○○、甲○○、庚○○、乙○○分別於警詢時證述或
    指述之失竊情節相符，並有扣押筆錄、贓物認領保管單二紙、查獲照片五幀附卷
    可稽。本件事證明確，被告犯行堪以認定。
二、核被告壬○○○所為，係犯刑法第三百二十條第一項普通竊盜罪。被告先後七次
    竊盜犯行，時間緊接，方法相同，所犯又係構成要件相同之罪名，顯係基於概括
    犯意反覆為之，為連續犯，應依刑法第五十六條之規定，以一罪論，並加重其刑
    。又被告於九十一年五月十四日，因竊盜案，經臺灣臺南地方法院以九十一年度
    易字第四七七號判決判處有期徒刑六月，並於九十一年六月六日確定，於九十一
    年七月十六日易科罰金執行完畢，此有本院被告院內索引卡紀錄表、台灣高等法
    院被告全國前案紀錄表及台灣高雄地方法院檢察署刑案資料查註紀錄表各乙份在
    卷可按，其於五年內再犯本件有期徒刑以上之罪，為累犯，應依刑法第四十七條
    規定，加重其刑，並依法遞加之。爰審酌被告不思以正當途徑獲取財物，竟於前
    案執行後，不知悔改，一再竊取他人財物（現金共計二十六萬五千七百元及皮包
    七只、行動電話三支、鑽錶一只、白金手鐲一只、玉手鐲一只、存摺四本、信用
    卡二張、提款卡二張、金融卡一張、證件八張、印章一顆等物），惡害甚重，量
    刑不宜過輕，並參以被告犯後坦承犯行，且所竊得現金已部分發還告訴人庚○○
    二萬一千元，及發還告訴人乙○○四千七百元，有贓物認領保管單二紙可佐，所
    生實害已有所減輕等一切情狀，量處如主文所示之刑。
三、本件被告自六十四年間起，迄本案之連續七次竊盜行為時止，已有如事實欄所示
    之多次竊盜前科，此有前開前案紀錄表在卷可按，其大都於前案竊盜罪判決或執
    行完畢後不久為之，足認被告有犯竊盜罪之習慣，是爰依竊盜犯贓物犯保安處分
    條例第三條第一項第一款、第四條、第五條第一項之規定，諭知於刑之執行前，
    應入勞動場所強制工作三年，以資矯治。
四、至被告壬○○○於九十三年九月二十七日上午六時三十分許，在高雄市前金區○○○路與仁德街口竊盜未遂部分，業據公訴人於九十三年十一月五日本院審理時
    當庭減縮此部分之起訴事實，爰不予以審理，附此敘明。
據上論斷，應依刑事訴訟法第二百七十三條之一第一項、第二百八十四條之一、第二
百九十九條第一項前段，刑法第三百二十條第一項、第五十六條、第四十七條，竊盜
犯贓物犯保安處分條例第三條第一項第一款、第四條、第五條第一項，罰金罰鍰提高
標準條例第一條前段，判決如主文。
本案經檢察官辛○○到庭執行職務。
中      華      民      國      九十三      年    十一    月    十九    日
                                  臺灣高雄地方法院刑事第五庭
                                      法  官    郭瓊徽
右正本證明與原本無異。
如不服本判決，應於判決送達後十日內，向本院提出上訴狀。
            書記官    陳瓊芳
中      華      民      國      九十三      年    十一    月   二十二   日
附表：
┌────┬────┬──────────┬──────────────┐
│被 害 人│犯罪時間│犯  罪  地  點      │犯  罪  所  得  物  品      │
├────┼────┼──────────┼──────────────┤
│丁 ○ ○│九十三年│高雄市前鎮區○○○街│皮包一只、現金新臺幣（下同）│
│        │三月二十│（復興國小後方）之賣│七千餘元、 丁○○身分證及駕 │
│        │八日七時│菜攤販              │照各一張、車 號ＸＩ─Ｏ三二 │
│        │許      │                    │Ｏ行車執照一張              │
├────┼────┼──────────┼──────────────┤
│丙 ○ ○│九十三年│高雄市○鎮區○○街與│霹靂腰包一只、現金五萬元、  │
│        │七月九日│民權路口之芒果攤販  │身分證、駕照、健保卡、日    │
│        │六時許  │                    │盛銀行存摺、金融卡          │
├────┼────┼──────────┼──────────────┤
│戊○○○│九十三年│高雄市前鎮區勞工公園│皮包一只、現金三萬八千元、  │
│        │八月三十│攤販區內之魯味攤販  │行動電話一支                │
│        │日六時三│                    │                            │
│        │十分許  │                    │                            │
├────┼────┼──────────┼──────────────┤
│甲 ○ ○│九十三年│高雄市○鎮區○○路九│皮包、現金九千元、郵局及中國│
│        │九月二日│十九號之早餐店內    │信託之存摺和提款卡、台新及中│
│        │五時許  │                    │國信託之信用卡、身分證、印章│
│        │        │                    │、駕照、行動電話            │
├────┼────┼──────────┼──────────────┤
│己○○○│九十三年│高雄市前鎮區勞工公園│皮包一只、現金新台幣約七千元│
│        │九月十三│攤販區內之賣花攤販  │、行動電話一支              │
│        │日五時  │                    │                            │
│        │許      │              │                            │
├────┼────┼──────────┼──────────────┤
│庚 ○ ○│九十三年│高雄市○鎮區○○街三│皮包一只、現金新台幣十五萬元│
│        │九月二十│之三號前之賣柚子攤販│、鑽表一只、白金手鐲一只、玉│
│        │三日五時│                    │手鐲二只、存摺一本          │
│        │三十分許│                    │                            │
├────┼────┼──────────┼──────────────┤
│乙 ○ ○│九十三年│高雄市○○○路一八Ｏ│皮包一只、現金四千七百 元   │
│        │九月二十│巷九十八之一號民族市│                            │
│        │七日五時│場內之賣蛋攤販      │                            │
│        │許      │                    │                            │
└────┴────┴──────────┴──────────────┘
附錄本案論罪科刑法條：
刑法第三百二十條
意圖為自己或第三人不法之所有，而竊取他人之動產者，為竊盜罪，處五年以下有期
徒刑、拘役或五百元以下罰金。
